# 请教陈版关于母公司代垫采购系统款项的处理问题

提问人：lknick 时间：2023-06-29 11:23:47
母公司购入一套系统，已支付了50%款项，并且收到了对方开出的发票，账面暂挂在建工程。
现由于业务切割，该系统要转到子公司单独使用，余款也由子公司支付，母公司、子公司和供应商签署了一份三方补充协议，将原母公司与供应商签订采购合同的所有权利和义务都转到子公司，但供应商拒绝母公司退回原已开具的发票。
请教陈版：
1 、这种情况下，母公司账面该如何处理，是做转让在建工程吗？
2 、由于原50%款项供应商已开6%的服务费发票给母公司，现在又不肯重开全额发票给子公司，那母公司在转让给子公司时应该开具什么发票？母公司并没有软件服务的经营类目。

回答人：chenyiwei
1 、需要明确：对此前母公司已支付的款项，母公司是否还要求子公司归还。如果不要求子公司归还的，则将已支付的款项从在建工程转入对该子公司的长期股权投资成本；需要子公司归还的，则母公司将在建工程转为对该子公司的其他应收款。
2 、与母公司的处理相对应，子公司对该系统的入账价值应为采购合同约定的全部价款。对于此前由母公司代付的部分，如果子公司需归还给母公司的，则确认对母公司的其他应付款；如果无需归还给母公司的，则子公司贷记资本公积。
3 、开票等税务问题建议咨询税务专业人士意见。